【裁判字號】    90,毒抗,50
【裁判日期】    900131
【裁判案由】    毒品危害防制條例
【裁判全文】
臺灣高等法院刑事裁定                                九十年度毒抗字第五號
    抗  告  人
    即  被  告  甲○○
右抗告人因毒品危害防制條例案件，不服台灣板橋地方法院民國八十九年十二月二十
日裁定（八十九年度毒聲字第七一五八號)，提起抗告，本院裁定如左：
    主  文
抗告駁回。
    理  由
一、原審裁定意旨略以：抗告人即被告甲○○前因施用毒品案件，經法院先後二次裁
    定送觀察、勒戒後，均無繼續施用毒品之傾向，由台灣板橋地方法院檢察署檢察
    官分別以八十八年度偵字第一五九四一號、八十九年度毒偵字第二五七二號處分
    不起訴。惟被告又於八十九年十月十一日二十一時前九十六小時內某時，施用第
    二級毒品安非他命，被告雖否認上開犯行，惟其尿液查有安非他命陽性反應，有
    台北市立療養院出具之尿液檢驗報告附卷可稽，復有不起訴處分書、刑案資料查
    註紀錄表附卷可考，被告係三犯毒品危害防制條例第十條之罪，爰依毒品危害防
    制條例第二十條第三項規定，裁定令入戒治處所施以強制戒治一年。
二、抗告意旨略以：伊於保護管束期間一直安分守法，已向毒品說「不」，伊於數年
    前，因發生車禍，致頭部嚴重受傷，伊平日常不時頭痛，伊常至西藥房購買止痛
    藥及頭痛藥服用，伊是否因服用上開藥物致尿液中呈安非他命陽性反應，不無可
    能，本件既無積極證據證明伊之吸毒犯行，為此請求撤銷原審裁定。
三、經查，抗告人於八十九年十月十一日經警採其尿液送檢驗結果呈安非他命陽性反
    應，此有台北市立療養院出具之尿液檢驗報告附卷可參。抗告人雖辯稱其曾服用
    藥物，可能因而致尿液中呈安非他命陽性反應云云。惟抗告人並未具體說明係於
    何時服用何種藥物，以供查明，是抗告人空泛辯解，自不足採。按被告之尿液中
    既呈安非他命陽性反應，且無其他證據足資證明抗告人係因服用安非他命以外之
    藥物所致，是抗告人施用安非他命之犯行，自堪認定。又抗告人前因施用毒品案
    件，經法院先後二次裁定送觀察、勒戒後，均無繼續施用毒品之傾向，由台灣板
    橋地方法院檢察署檢察官分別以八十八年度偵字第一五九四一號、八十九年度毒
    偵字第二五七二號處分不起訴處分，此亦有刑案資料查註紀錄表附卷可據。是原
    審依毒品危害防治條例第二十條第三項規定裁定令抗告人入戒治處所施以強制戒
    治一年，核無不合。抗告為無理由，應予駁回。
四、據上論斷，應依刑事訴訟法第四百十二條裁定如主文。
中      華      民      國      九十      年  一      月    三十一      日
                              臺灣高等法院刑事第二十四庭
                                  審判長法  官  陳  貽  男
                                        法  官  李  世  貴
                                        法  官  陳  憲  裕
右正本證明與原本無異。
不得再抗告。
                                        書記官  劉  育  妃
中    華    民    國      九十    年      二        月         一       日


司法院資訊處製作；財團法人民間司法改革基金會備份。
